臺灣彰化地方法院刑事判決　　　　　　　100年度易字第178號
公　訴　人　臺灣彰化地方法院檢察署檢察官
被　　　告　謝旭傑
輔　佐　人　謝吉釣
上列被告因竊盜案件，經檢察官提起公訴（100年度偵字第800號
），及移送併辦（100年度偵字第1447號），本院判決如下：
    主  文
謝旭傑共同犯竊盜罪，處罰金新臺幣壹仟元，罰金如易服勞役，
以新臺幣壹仟元折算壹日。又犯竊盜未遂罪，處罰金新臺幣壹仟
元，罰金如易服勞役，以新臺幣壹仟元折算壹日。應執行罰金新
臺幣壹仟元，罰金如易服勞役，以新臺幣壹仟元折算壹日。
    犯罪事實
一、謝旭傑與綽號「陳杰」之陳佑（另由檢察官聲請以簡易判
    決處刑）共同基於意圖為自己不法所有之犯意聯絡，於民國
    100年1月17日23時許，一起至彰化縣和美鎮○○路陳貞秀管
    理之福德宮內，以由謝旭傑下手行竊，陳佑在旁把風方式
    ，共同竊得宮內香油箱中新台幣（下同）100元紙鈔1張，隨
    即逃逸，並共同將竊得款項花用殆盡。嗣謝旭傑於警方尚未
    知悉其所為上揭犯行前，即主動向警方自首供出與陳佑共
    犯之情，並自願接受裁判，始循線查知上情。
二、嗣謝旭傑於100年1月18日21時50分許，至彰化縣福興鄉○○
    路○段30號前，見施文卿所有車牌號碼QU-1823號自用小貨車
    停放路邊，車門未鎖，有機可乘，竟萌歹念，另意圖為自己
    不法之所有，打開車門進入車內搜尋財物，惟尚未竊得財物
    ，即為警查獲。
三、案經施文卿、陳貞秀訴由彰化縣警察局鹿港分局報告臺灣彰
    化地方法院檢察署檢察官偵查起訴。
    理  由
一、按被告以外之人（包括證人、鑑定人、告訴人、被害人及共
    同被告等）於審判外之陳述雖不符刑事訴訟法第159條之1至
    之4等4條之規定，而經當事人於審判程序同意作為證據，法
    院審酌該言詞陳述或書面陳述作成時之情況，認為適當者，
    亦得為證據；當事人、代理人或辯護人於法院調查證據時，
    知有刑事訴訟法第159條第1項不得為證據之情形，而未於言
    詞辯論終結前聲明異議者，視為有前項之同意，同法第159
    條之5定有明文。查以下本判決引用之證人於審判外之言詞
    或書面陳述，性質上雖屬傳聞證據，惟公訴人、被告及輔佐
    人於本院審理時均不爭執其證據能力，且經本院審理時予以
    提示並告以要旨，經公訴人、被告及輔佐人表示意見，均未
    於言詞辯論終結前聲明異議，本院審認上開證據作成時之情
    況，應無違法取證或不當情事，與本案待證事實間復具有相
    當之關聯性，以之作為證據應屬適當，依刑事訴訟法第159
    條之5規定，自有證據能力。
二、上開犯罪事實，業據被告謝旭傑於警詢及本院審理中坦承不
    諱，核與共犯陳佑於警詢及檢察官偵查中供述相符，並據
    證人即被害人施文卿、陳貞秀於警詢中所證述綦詳，並有照
    片4張及監視器畫面截錄影像1張在卷足參，堪認被告上開不
    利於己之自白，確與事實相符，應可採信。本件事證明確，
    被告犯行洵堪認定，應依法論科。
三、核被告謝旭傑就犯罪事實欄一所為，係犯刑法第320條第1項
    之普通竊盜罪；就犯罪事實欄二所為，係犯同法第320條第3
    項、第1項之普通竊盜未遂罪。被告謝旭傑就犯罪事實欄一
    所犯刑法第320條第1項之普通竊盜罪，與綽號「陳杰」之陳
    佑間，有犯意聯絡及行為分擔，應論以共同正犯。被告謝
    旭傑就上揭犯罪事實欄一所為，係在有偵查犯罪權限之機關
    知為其所犯前，即主動告知警方，始查知該犯行之情，業據
    被告於本院審理時陳明在卷，核與證人即承辦員警張明結於
    本院審理時結證情形相符，是被告此部分所為，合於自首之
    規定，應依刑法第62條前段之規定減輕其刑。復按刑事法上
    之未遂犯，係謂已著手於犯罪行為之實行而未遂者而言；所
    稱著手，指犯人對於犯罪構成事實主觀上有此認識，客觀上
    並有開始實行此一構成事實之表徵（行為）者，始稱相當（
    最高法院82年度台上字第2119號判決要旨參照）。查本案被
    告謝旭傑於犯罪事實欄二所述時、地，所為竊盜犯行，已著
    手搜尋財物，尚未竊得任何財物前，即遭警發覺逮捕，其行
    為自屬障礙未遂之範疇，應依刑法第25條第2項之規定，按
    既遂犯之刑度減輕其刑。爰審酌被告並無前科素行尚佳，正
    值壯年，竟不思循正途以謀正當利益，而為圖私利，著手實
    施竊盜犯行，缺乏對他人財產權須予尊重之觀念、所竊取財
    物若非價質不高，即係未竊得任何財物，對被害人之侵害尚
    輕，且被害人均無意向被告求償，並斟酌被告於犯罪後承認
    犯行態度尚可，及其屬智能不足人士，社會上居於弱勢，有
    財團法人彰化基督教醫院診斷書足稽等一切情狀，從輕分別
    量處如主文所示之刑，並各諭知易服勞役之折算標準，並從
    輕定其應執行刑，及諭知易服勞役之折算標準，期能使被告
    知所警惕而有自新機會。又依修正之刑事訴訟法第479條第2
    項規定，易服社會勞動乃係屬執行檢察官之權限，是本件無
    須於主文中另諭知易服社會勞動之折算標準。
四、檢察官移送併辦之100年度偵字第447號案犯罪事實，與業經
    起訴如犯罪事實欄一所述「被告於100年1月17日23時許，在
    和美鎮○○路陳貞秀管理之福德宮內，竊盜香油箱內100 元
    」之事實，完全相同，屬同一事實，本院自得併予審理，附
    此敘明。
據上論斷，應依刑事訴訟法第299條第1項前段，刑法第320條第1
項、第3項、第28條、第42條第3項、第62條、第25條第2項、第5
5條第7款，刑法施行法第1條之1第1項、第2項前段，判決如主文
。
本案經檢察官施教文到庭執行職務。
中    華    民    國   100    年    3     月    18    日
                        刑事第四庭  法  官  陳義忠
以上正本證明與原本無異。
如不服本判決應於收受判決後10日內，向本院提出上訴書狀，並
應敘述具體理由;其未敘述上訴理由者，應於上訴期間屆滿後20
日內向本院補提理由書（均須按他造當事人之人數附繕本）「切
勿逕送上級法院」。
告訴人或被害人對於判決如有不服具備理由請求檢察官上訴者，
其上訴期間之計算係以檢察官收受判決正本之日期為準。
中    華    民    國   100    年    3     月    18    日
                                    書記官  吳曉玟
中華民國刑法第320條
意圖為自己或第三人不法之所有，而竊取他人之動產者，為竊盜
罪，處5 年以下有期徒刑、拘役或5百元以下罰金。
意圖為自己或第三人不法之利益，而竊佔他人之不動產者，依前
項之規定處斷。
前二項之未遂犯罰之。